臺灣臺北地方法院交通事件裁定　　　　　　　　　　　九十年度交聲字第八八九號
　　異議人即
　　受處分人　甲○○
右列受處分人因違反道路交通管理處罰條例案件，對於台北市交通事件裁決所中華民
國九十年七月十七日所為之處分（原處分案號：北市裁三字第裁二二－ＡＢＷ二九三
三０五號），聲明異議，本院裁定如左：
    主      文
異議駁回。
    理      由
一、按設於實施機慢車兩段式左轉路口附近顯明之處，並配合劃設機慢車左轉待轉區
    標線之機慢車兩段左轉標誌，係用以告示左轉機器腳踏車或慢車駕駛人應遵照號
    誌指示，在號誌顯示允許直行時先行駛至右前方路口之左轉待轉區等待左轉，俟
    該方向號誌顯示允許直行後，再行續駛，以兩段方式完成左轉，道路交通標誌標
    線號誌設置規則第六十五條定有明文，而道路交通管理處罰條例（民國九十年一
    月十七日總統修正公布之道路交通管理處罰條例部分條文，其施行日期依同條例
    第九十三條規定須由行政院以命令定之，而行政院係於九十年四月三日以台九十
    交字第０一九三一七號令發布修正後之該條例自九十年六月一日起施行，故以下
    所述及之本條例，如無特別註明，乃係修正生效後之新法，而於敘述上如係九十
    年一月十七日修正，同年六月一日生效施行前之該條例，則會在該條例下加註【
    舊法】以資辨明，惟本件以下所述及之道路交通管理處罰條例第三條第八款及第
    四十八條規定並未在該條例於九十年一月十七日公布時，作任何之修正，故本件
    以下所稱之該條例第三條第八款及第四十八條，即無區分新舊法之必要）所稱之
    汽車，依該條例第三條第八款規定包括機器腳踏車，再汽車駕駛人轉彎時，有不
    依標誌、標線、號誌指示者，處銀元二百元以上六百元以下（即新台幣【以下同
    】六百元以上一千八百元以下）罰鍰，道路交通管理處罰條例第四十八條第二款
    亦定有明文，再汽車駕駛人駕駛汽車違反道路交通管理處罰條例第四十八條規定
    者，除應依該條所規定之罰鍰處罰外，並予記違規點數一點，道路交通管理處罰
    條例第六十三條第一項第一款亦定有明文。
二、本件受處分人即異議人甲○○於九十年四月二十九日下午四時五分許，騎乘車號
    ＣＪＦ－六三九號重型機車，行經台北市○○區○○路、民生東路三段設有機慢
    車兩段左轉標誌之交岔路口，未遵守上開號誌之指示以二段式之方式完成左轉，
    而逕行直接左轉，而適為在該處路口執勤之台北市政府警察局中山分局建國派出
    所（以下稱中山分局）員警蔡永松當場發現攔停，並以受處分人有違反前揭道路
    交通管理處罰條例第四十八條第二款規定之行為逕行掣單舉發，嗣受處分人未依
    限到案，原處分機關乃依前揭道路交通管理處罰條例第四十八條第二款規定及違
    反道路交通管理事件統一裁罰標準及處理細則第四十四條第一項規定逕行裁處受
    處分人罰鍰一千八百元，並依同條例第六十三條第一項第一款規定記受處分人違
    規點數一點。
三、受處分人經本院二次合法傳喚，均未於本院所指定之九十年九月十九日及同年月
    二十七日期日到庭，惟據其所提呈之聲明異議狀其聲明異議意旨並不否認有於前
    述時間騎前述車號機車，在前述地點未依路口所設置之機慢車二段式左轉標誌進
    行二段式左轉，而逕行左轉，嗣為警攔停掣單舉發，並當場收受舉發通知單等事
    實，惟其聲明異議意旨略以：我不是故意不在舉發通知單上所載之應到案日期前
    到案，而是警員沒有在舉發通知單上寫應到案日期，以致使我不知道應該在何時
    到案云云，惟查：
    依本院卷附之本件警員蔡永松對受處分人前開違規行為掣單舉發之北市警交大字
    第ＡＢＷ二九三三０五號舉發通知單上，關於應到案日期之記載本係記載「90年
    ５月    日前」，也就是關於應到案日期只記載年及月份，日期本來係空白，而
    其上之日期後來被填載成日，不過該十四日之筆跡與該張舉發通知單其他欄位
    之筆跡明顯不同，經本院於九十年九月十九日調查時以此質之開單員警蔡永松，
    其對此亦無法供稱為何會有如此筆跡之差異（當日訊問筆錄參照），而雖如此，
    本來依照違反道路交通管理事件統一裁罰標準及處理細則第十四條之規定，舉發
    通知單上之應到案日期距舉發日期乃為十五日，本件縱然舉發員警未於舉發通知
    單上明確記載應到案日期為九十年五月十四日，而僅記載九十年五月，若受處分
    人於九十年五月三十日前到案，本件當可對受處分人為有利之判斷，而可對受處
    分人改處以較輕之罰鍰，惟受處分人直至九十年五月三十日前均未到案，而係直
    至原處分機關作出本案之裁決，將裁決書送達予受處分人後，受處分人始於九十
    年八月二日提出申訴書，此有該申訴書一份附本院卷可稽，因此雖然本件舉發通
    知單上應到案日期之記載容或有上述之瑕疵，惟此種瑕疵縱使作對受處分人最有
    利之解釋－即受處分人可以在九十年五月三十日前到案，而已逾越前開違反道路
    交通管理事件統一裁罰標準及處理細則第十四條所規定之應到案日期十五日，受
    處分人仍未於九十年五月三十日前到案，自難認受處分人前開辯解為屬可採，本
    件受處分人未依限到案之事實，可堪認定。
四、綜上所述，受處分人確有在前述時間騎乘前述車號機車在設有機慢車兩段左轉標
    誌之前述交岔路口，不依該標誌之指示以兩段式完成左轉，而逕行直接左轉之違
    規行為，且受處分人未依限到案，從而原處分機關乃依前揭道路交通管理處罰條
    例第三條第八款、第四十八條第二款、第六十三條第一項第一款及違反道路交通
    管理事件統一裁罰標準及處理細則第四十四條第一項規定逕行裁處受處分人罰鍰
    一千八百元並予記違規點數一點，核無違誤，本件受處分人之異議為無理由，自
    應將其異議駁回。
據上論斷，應依道路交通案件處理辦法第十九條，裁定如主文。
中      華      民      國    九十一    年      一      月      十      日
                                      臺灣臺北地方法院交通法庭
                                          法  官  葉  建  廷
右正本證明與原本無異。
如不服本裁定，應於裁定送達後五日內向本院提出抗告狀。
                                          書記官  許  婉  如
中      華      民      國    九十一    年      一      月      十      日
